【裁判字號】    97,審訴,3184
【裁判日期】    980330
【裁判案由】    毒品危害防制條例
【裁判全文】
臺灣桃園地方法院刑事判決            97年度審訴字第3184號
公  訴  人  臺灣桃園地方法院檢察署檢察官
被      告  甲○○
指定辯護人  本院公設辯護人  陳瑞明
上列被告因違反毒品危害防制條例案件，經檢察官提起公訴（97
年度毒偵字第3250號），嗣被告於準備程序進行中為有罪之陳述
，經本院合議庭裁定由受命法官獨任進行簡式審判程序後，聲請
改依協商程序而為判決，本院判決如下：
    主  文
甲○○施用第一級毒品，累犯，處有期徒刑柒月，扣案之注射針
筒壹支沒收；又施用第二級毒品，累犯，處有期徒刑伍月。應執
行有期徒刑拾月，扣案之注射針筒壹支沒收。
    事實及理由
一、本件被告所犯係死刑、無期徒刑或最輕本刑為3 年以上有期
    徒刑以外之罪，其於準備程序中就被訴事實為有罪之陳述，
    經本院告知簡式審判程序之旨，並聽取公訴人、被告及辯護
    人之意見後，爰依刑事訴訟法第273 條之1 第1 項規定合議
    裁定由受命法官獨任進行簡式審判程序。
二、被告甲○○前有竊盜、違反廢止前麻醉藥品管理條例、違反
    毒品危害防制條例、違反藥事法、偽造文書、違反槍砲彈藥
    刀械管制條例等前科，其中(1)於民國85年間，因違反廢止前
    麻醉藥品管理條例案件，經臺灣高等法院以86年度上易字第
    478 號判決判處有期徒刑9 月確定；(2)另於86年間，因違反
    槍砲彈藥刀械管制條例案件，經本院以87年度訴緝字第68號
    判決判處有期徒刑4 月確定；(3)又於同年間，因竊盜等案件
    ，經本院以87年度訴緝字第62號判決分別判處有期徒刑1 年
    10月、4 月，應執行有期徒刑2 年確定；(4)復於同年間，因
    竊盜案件，經本院以87年度易字第169 號判決判處有期徒刑
    1 年確定；(5)於同年間，因竊盜等案件，經本院以87年度易
    字第1870號判決分別判處有期徒刑10月、5 月，應執行有期
    徒刑1 年4 月確定；(6)再於同年間，因違反藥事法案件，經
    本院以87年度訴字第38號判決判處有期徒刑8 月確定；前述
    編號(2)至(5)所示之數罪刑，經本院以88年度聲字第535 號裁
    定定應執行有期徒刑4 年4 月確定，並連同上揭編號(1)、(6)
    所示之刑接續執行，於90年10月22日縮短刑期假釋出監，嗣
    經撤銷假釋，應執行殘刑有期徒刑2 年5 月又30日；(7)又於
    91年間，因竊盜案件，經本院以91年度易字第1051號判決判
    處有期徒刑1 年確定，連同前開殘刑有期徒刑2 年5 月又30
    日接續執行，於94年9 月15日縮刑期滿執行完畢；(8)再於95
    年間，因竊盜案件，經臺灣板橋地方法院以95年度易字第60
    8 號判決判處有期徒刑1 年3 月確定，嗣經同院以96年度聲
    減字第3736號裁定減為有期徒刑7 月15日確定，於96年11月
    8 日縮刑期滿執行完畢（均構成累犯）。
三、被告另於87年間，因施用毒品案件，經本院裁定送觀察、勒
    戒後，認有繼續施用毒品傾向，再經本院裁定令入戒治處所
    施以強制戒治，嗣經本院裁定停止戒治，於88年1 月14日停
    止戒治出所並付保護管束，於88年7 月24日保護管束期滿，
    並經本院以87年度訴緝字第62號判決免刑確定。另於95年間
    因施用毒品案件，經臺灣板橋地方法院以95年度毒聲字第82
    2 號裁定送觀察、勒戒後，認有繼續施用毒品傾向，再經同
    院以95年度毒聲字第1339號裁定令入戒治處所施以強制戒治
    ，於96年5 月25日執行完畢，並經臺灣板橋地方法院檢察署
    檢察官於96年6 月6 日以96年度戒毒偵字第234 號為不起訴
    處分確定。詎仍未戒除毒癮，明知海洛因、甲基安非他命為
    毒品危害防制條例第2 條第2 項第1 款、第2 款所規定之第
    一、二級毒品，不得施用、持有，竟分別基於施用第一級毒
    品海洛因及第二級毒品甲基安非他命之犯意，於97年6 月16
    日某時，在桃園縣大溪鎮瑞興里頂山腳24號居處內，分別以
    注射針筒方式及玻璃球吸食器燒烤吸食之方式，施用第一級
    毒品海洛因及第二級毒品甲基安非他命各1 次。嗣於同日13
    時30分許，在桃園縣八德市○○路○ 段901 巷口為警查獲，
    並扣得其所有供（但非專供）施用第一級毒品所用之注射針
    筒1 支，及與本案無關之掃刀1 把。案經桃園縣政府警察局
    八德分局報請臺灣桃園地方法院檢察署檢察官偵查後起訴。
四、證據名稱：
  (一)被告於本院訊問及準備程序中之自白。
  (二)台灣檢驗科技股份有限公司濫用藥物檢驗報告暨桃園縣政
      府警察局八德分局被採尿人尿液暨毒品真實姓名與編號對
      照表各1 份附卷可稽。
  (三)注射針筒1 支扣案可資佐證。
五、本件經檢察官與被告於審判外達成協商之合意且被告已認罪
    ，其合意內容為：就其施用第一級毒品部分，被告願受科刑
    範圍為有期徒刑7 月，就其施用第二級毒品部分，被告願受
    科刑範圍為有期徒刑5 月，應執行有期徒刑10月。經查，上
    開協商合意並無刑事訴訟法第455 條之4 第1 項所列情形之
    一，檢察官聲請改依協商程序而為判決，本院爰不經言詞辯
    論，於協商合意範圍內為協商判決，合予敘明。
六、扣案之注射針筒1 支，係被告所有，供（但非專供）其施用
    第一級毒品海洛因所用之物，亦經被告自承在卷，應依刑法
    第38條第1 項第2 款規定宣告沒收。至扣案之掃刀1 把與本
    案無關，本院不予宣告沒收。
七、應適用之法條：刑事訴訟法第273 條之1 第1 項、第455 條
    之4 第2 項、第455 條之8 ，毒品危害防制條例第10條第1
    項、第2 項，刑法第11條前段、第47條第1 項、第51條第5
    款、第38條第1 項第2 款。
八、本判決除有刑事訴訟法第455 條之4 第1 項第1 款、第2 款
    、第4 款、第6 款、第7 款所定情形之一，或違反同條第2
    項規定者外，不得上訴。
九、如不服本件判決，得自收受判決送達之日起10日內，向本院
    提出上訴書狀，上訴於第二審法院。
本案經檢察官潘怡華到庭執行職務。
中    華    民    國    98    年    3     月    30    日
                  刑事庭  法  官  徐  培  元
以上正本證明與原本無異。
如不服本判決應於收受判決後10日內向本院提出上訴書狀，並應
敘述具體理由。其未敘述上訴理由者，應於上訴期間屆滿後20日
內向本院補提理由書 (均須按他造當事人之人數附繕本)「 切勿
逕送上級法院」。
                          書記官  張  筆  隆
中    華    民    國    98    年    3     月    30    日
附錄本件論罪科刑法條：
毒品危害防制條例第10條
施用第一級毒品者，處六月以上五年以下有期徒刑。
施用第二級毒品者，處三年以下有期徒刑。


司法院資訊處製作；財團法人民間司法改革基金會備份。
